# 特许权使用费预扣税由对方承担的会计处理

提问人：godlikedonkey 时间：2023-08-28 17:20:47
（ 1 ）A公司为美国公司，B公司为香港公司。A公司向B公司授权技术许可，年费用 100 万元。A公司计入营业收入，B公司计入研发费用。（ 2 ）合同约定，若该许可在香港需要缴纳税款，税款由A公司承担。已知，该技术许可，香港存在预扣税（withholding tax），税率为4.95%。（ 3 ）技术许可年费用还原为税前金额：100/(1-4.95%)=105.21万元
问：A公司的会计处理？是确认 100 万的收入，还是105.21万收入和5.21万所得税呢（似乎从合同层面，纳税义务已经转移了？且A公司可能不清楚B公司所在地的税收）

回答人：chenyiwei
A公司应确认105.21万收入和5.21万所得税。相应地B公司确认的成本费用为105.21万元。
此类预提所得税也属于《企业会计准则第 18 号——所得税》的规范范围。